th: ประเภทบานพับแว่นตา: บานพับแบบยืดหยุ่น; บานพับแม่เหล็ก; บานพับไร้สกรู; บานพับสปริง; สกรูมาตรฐาน; อื่นๆ
it: Tipo di cerniera degli occhiali: Cerniera flessibile; Cerniera magnetica; Cerniera senza viti; Cerniera a molla; Vite standard; Altro
tr: Gözlük menteşe tipi: Esnek menteşe; Manyetik menteşe; Vidasız menteşe; Yaylı menteşe; Standart vida; Diğer
ro-RO: Tip balama ochelari: Balama flexibilă; Balama magnetică; Balama fără șurub; Balama cu arc; Șurub standard; Altele
lt-LT: Akinių vyrių tipas: Lanksti vyriai; Magnetiniai vyriai; Vyriai be varžtų; Spyruokliniai vyriai; Standartinis varžtas; Kita
pt-PT: Tipo de dobradiça dos óculos: Dobradiça flexível; Dobradiça magnética; Dobradiça sem parafusos; Dobradiça de mola; Parafuso padrão; Outro
zh-CN: 眼镜铰链类型: 弹性铰链; 磁性铰链; 无螺丝铰链; 弹簧铰链; 标准螺丝; 其他
cs: Typ závěsu brýlí: Flex závěs; Magnetický závěs; Bezšroubový závěs; Pružinový závěs; Standardní šroub; Jiné
fr: Type de charnière des lunettes: Charnière flexible; Charnière magnétique; Charnière sans vis; Charnière à ressort; Vis standard; Autre
nb: Hengseltype for briller: Fleksibel hengsel; Magnetisk hengsel; Skruløs hengsel; Fjærhengsel; Standard skrue; Annet
en: Eyewear hinge type: Flex hinge; Magnetic hinge; Screwless hinge; Spring hinge; Standard screw; Other
da: Brillehængselstype: Flex hængsel; Magnetisk hængsel; Skruefri hængsel; Fjeder hængsel; Standard skrue; Andet
sk-SK: Typ pántu okuliarov: Flexibilný záves; Magnetický záves; Bezskrutkový záves; Pružinový záves; Štandardná skrutka; Iné
nl: Brillenbeugel scharniertype: Flex scharnier; Magnetisch scharnier; Schroefloos scharnier; Veerscharnier; Standaardschroef; Andere
fi: Silmälasien saranatyyppi: Joustosarana; Magneettisarana; Ruuviton sarana; Jousisarana; Vakioruuvi; Muu
ja: アイウェアヒンジタイプ: フレックスヒンジ; マグネットヒンジ; ネジなしヒンジ; スプリングヒンジ; 標準ネジ; その他
es: Tipo de bisagra de gafas: Bisagra flexible; Bisagra magnética; Bisagra sin tornillos; Bisagra de resorte; Tornillo estándar; Otros
el: Τύπος μεντεσέ γυαλιών: Εύκαμπτος μεντεσές; Μαγνητικός μεντεσές; Μεντεσές χωρίς βίδες; Μεντεσές με ελατήριο; Τυπική βίδα; Άλλο
bg-BG: Тип панта на очилата: Гъвкава панта; Магнитна панта; Панта без винт; Пружинна панта; Стандартен винт; Други
hu: Szemüvegzsanér típusa: Flexibilis zsanér; Mágneses zsanér; Csavar nélküli zsanér; Rugós zsanér; Standard csavaros; Egyéb
pl: Typ zawiasu okularów: Zawias elastyczny; Zawias magnetyczny; Zawias bezśrubowy; Zawias sprężynowy; Standardowa śruba; Inne
zh-TW: 眼鏡鉸鏈類型: 彈性鉸鏈; 磁性鉸鏈; 無螺絲鉸鏈; 彈簧鉸鏈; 標準螺絲; 其他
sl-SI: Tip tečaja očal: Fleksibilni tečaj; Magnetni tečaj; Tečaj brez vijakov; Vzmetni tečaj; Standardni vijak; Drugo
hr-HR: Tip šarke naočala: Fleks šarka; Magnetska šarka; Šarka bez vijka; Opružna šarka; Standardni vijak; Ostalo
pt-BR: Tipo de dobradiça dos óculos: Dobradiça flexível; Dobradiça magnética; Dobradiça sem parafuso; Dobradiça com mola; Parafuso padrão; Outro
ru: Тип шарниров очков: Гибкий шарнир; Магнитный шарнир; Безвинтовой шарнир; Пружинный шарнир; Стандартный винт; Другой
sv: Glasögonbågarnas gångjärnstyp: Flexgångjärn; Magnetgångjärn; Skruvlöst gångjärn; Fjädergångjärn; Standardskruv; Övrigt
ko: 안경 힌지 유형: 플렉스 힌지; 마그네틱 힌지; 나사 없는 힌지; 스프링 힌지; 표준 나사; 기타
de: Brillenscharniertyp: Flexscharnier; Magnetscharnier; Schraubenloses Scharnier; Federscharnier; Standardschraube; Sonstiges
vi: Loại bản lề kính mắt: Bản lề linh hoạt; Bản lề nam châm; Bản lề không vít; Bản lề lò xo; Vít tiêu chuẩn; Khác